【裁判字號】    90,易,769
【裁判日期】    900626
【裁判案由】    竊盜
【裁判全文】
臺灣臺南地方法院刑事判決                            九十年度易字第七六九號
    公  訴  人  臺灣台南地方法院檢察署檢察官
    被      告  乙○○
右列被告因竊盜案件，經檢察官提起公訴（九十年度偵字第二○八○號），本院判決
如左：
    主  文
乙○○無罪。
    理  由
一、公訴意旨略以：被告乙○○意圖為自己不法之所有，於民國八十九年十二月二十
    八日凌晨三時許，在台南市○○路○段二七六巷口附近，破壞甲○○所有車牌７
    Ｑ─９６９號營業用小客車右前車窗（毀損部分未經被害人合法告訴），竊取車
    內之現金新台幣（下同）二千元。嗣於九十年二月三日為警方人員依乙○○遺留
    車內之行動電話循線查獲，因認被告涉有刑法第三百二十條第一項之竊盜罪嫌。
二、按犯罪事實應依證據認定之，無證據不得推定其犯罪事實；又不能證明被告犯罪
    者，即應諭知無罪之判決，刑事訴訟法第一百五十四條、第三百零一條第一項分
    別定有明文。
三、本件公訴人認被告涉有竊盜罪嫌，無非以(1)被告持有之手機於被害人駕駛之計程
    車內查獲，且(2)被害人甲○○於偵查中到庭指述綦詳等資為依據。
四、訊據被告堅決否認有右揭犯行，辯稱：辯稱：伊並未竊取被害人甲○○車內之財
    物，伊曾於八十八年十二月十九日搭乘被害人所駕駛之計程車，係由「銀河ＫＴ
    Ｖ」之人員代為呼叫，由台南市○○○路「銀河ＫＴＶ」出發，至中國城附近下
    車，下車後始發現手機及外套遺留在計程車上，惟「銀河ＫＴＶ」當時已歇業，
    遂隔日前往中華電信辦理停機手續等語。
五、經查：
  (1)按事實之認定應憑證據，如未能發現相當證據，或證據不足以證明，自不能以推
    測或擬制的方法，以為裁判之基礎，最高法院四十年台上字第八六號著有判例可
    資參照。本件被害人置於車內之現金於事實欄所載的時間、地點遭人竊取，固經
    被害人於警訊及偵查中指陳屬實，惟被害人並未指出目睹何人行竊，或曾目睹行
    竊者的任何特徵，以供與被告進行比對，除有其他更明確的證據（如錄影帶、指
    紋或作案工具）可供辨認，或據以推論，尚不能僅以被告持有之手機在被告駕駛
    之小客車起出的事實即遽論被告為行竊者。蓋被告持有之手機在被告駕駛之小客
    車起出事實，有可能被告手機經遺失、遭竊、出借後掉落於計程車上，依前開判
    例意旨，除非有更積極證據，尚難僅以被告持有之手機在被告駕駛之小客車尋獲
    之事實即推論竊盜罪責。又被告於八十九年十二月十九日遺失手機，並於八十九
    年十二月二十日向中華電信股份有限公司台南營業處辦理停機，此有該公司九十
    年五月二十四日查詢電話通話記錄函復單一紙在卷足參，是被告於遺失手機之次
    日（二十日）旋即辦理停機，且至九十年三月十三日終止租約均未曾再使用該只
    號碼，此均有前開函文足稽。既行動電話係為隨時聯絡之用，衡情使用人並不會
    隨身攜帶已自行辦理停機數日之手機前往犯案，故被告所辯該只手機係於案發數
    日前遺失於告訴人計程車內等語應堪採信。
  (2)再按告訴人之告訴，係以使被告受刑事訴追為目的，是其陳述是否與事實相符，
    仍應調查其他證據以資審認，亦據最高法院五十二年臺上字第一三○○號判例闡
    釋甚明，本件告訴人甲○○於偵察中雖陳稱：伊於八十九年十二月二十八日並未
    到中國城載客人，沒有跑那裡等語，然計程車為交通工具之一種，客人只要於路
    上一招手司機即會搭載，殊無自限地盤，將財源往外推，告訴人陳稱未跑「銀河
    ＫＴＶ」那一帶是否可採，不無疑義？況公訴人所問均僅只於八十九年十二月二
    十八日載客之地區、客源，然被告辯解搭乘之時間為八十八年十二月十九日，已
    如前述，故除非有被告竊取被害人的更明確證據，自難依告訴人之指述遽論被告
    竊盜罪責。
六、據上所陳，本件依調查所得證據尚不足以證明被告確有竊盜犯行，此外復查無其
    他積極證據足資證明被告有竊盜行為，不能證明被告犯罪，自應為無罪之諭知。
據上論斷，應依刑事訴訟法第三百零一條第一項，判決如主文。
中    華    民    國      九十        年    六        月    二十六      日
                                  臺灣臺南地方法院刑事第三庭
                                          法  官
右正本證明與原本無異。
如不服本判決，應於判決送達後十日內，向本院提出上訴狀。
                                          書記官
中    華    民    國      八十        年              月              日


司法院資訊處製作；財團法人民間司法改革基金會備份。
